【裁判字號】    95,訴,3515
【裁判日期】    951229
【裁判案由】    毒品危害防制條例
【裁判全文】
臺灣板橋地方法院刑事判決              95年度訴字第3515號
公  訴  人  臺灣板橋地方法院檢察署檢察官
被      告  甲○○
                    （另案在臺北分監執行中）
上列被告因違反毒品危害防制條例案件，經檢察官提起公訴（95
年度毒偵字第6931、6932號），本院於準備程序進行中，被告就
被訴事實為有罪之陳述，經告知被告簡式審判程序之旨，並聽取
當事人之意見後，合議庭裁定由受命法官獨任進行簡式審判程序
，判決如下：
    主  文
甲○○施用第一級毒品，累犯，處有期徒刑壹年。扣案之海洛因
貳包（淨重分別為零點壹柒公克、零點壹貳公克）均沒收銷燬之
；注射針筒壹支、生理食鹽水空瓶貳個均沒收。
    事  實
一、甲○○前因施用毒品案件，經本院裁定送觀察、勒戒後，因
    認有繼續施用毒品之傾向，再經本院裁定令入戒治處所施以
    強制戒治，而於民國88年6 月10日入所戒治，其後於88年9
    月8 日停止戒治出所，復經本院裁定撤銷停止戒治，而於89
    年1 月18日再入所戒治，嗣於89年7 月13日因強制戒治執行
    完畢釋放出所，並經臺灣板橋地方法院檢察署檢察官於89年
    9 月19日以89年度戒毒偵字第627 號不起訴處分確定。甲○
    ○於上開強制戒治執行完畢釋放後之5 年內，又因施用毒品
    ，經本院於94年5 月11日以94年度訴字第51號判處有期徒刑
    8 月，同年5 月30日確定，嗣經入監執行，而於95年1 月17
    日執行完畢（構成累犯）。再因施用毒品，經本院95年度訴
    字第2360號判處應執行有期徒刑一年確定，現在監執行中（
    不構成累犯）。詎其仍不知悔改，仍另行基於施用第一級毒
    品海洛因之犯意，自95年7 月4 日為警採集尿液回溯26小時
    內之某時起至同年8 月1 日止，在臺北縣板橋市公園內之廁
    所、臺北縣板橋市○○路○ 段農村公園內之廁所內等處，反
    覆延續施用第一級毒品海洛因。嗣為警先於95年7 月4 日21
    時許，在臺北縣板橋市○○路與裕民街口查獲，並扣得第一
    級毒品海洛因一包（淨重0.17公克）；再於同年8 月1 日23
    時30分許，在臺北縣板橋市○○路○ 段農村公園內之廁所內
    查獲，並扣得第一級毒品海洛因一包（淨重0.12公克）、注
    射針筒一支、生理食鹽水空瓶二個。
二、案經臺北縣政府警察局移送臺灣板橋地方法院檢察署檢察官
    偵查起訴。
    理  由
一、訊據被告甲○○對於上揭事實供承不諱，且有臺灣檢驗科技
    股份有限公司九十五年七月二十四日、八月十五日濫用藥物
    尿液檢驗報告附卷可稽，並有兩次查獲之第一級毒品海洛因
    共二包（臺北縣政府警察局新店分局查獲毒品危害防制條例
    案件毒品初步鑑驗報告單、法務部調查局調科壹字第060012
    285 號、第00000000000 號鑑定書；淨重分別為0.17公克、
    0.12公克）、注射針筒一支、生理食鹽水空瓶二個扣案可資
    佐證。足認被告自白核與事實相符。再被告有如事實欄所示
    之強制戒治執行情形，並於強制戒治執行完畢釋放後，五年
    內又因施用毒品經法院判處罪刑等情，有臺灣高等法院被告
    前案紀錄表在卷可佐。本件事證明確，被告犯行洵堪認定，
    應予依法論罪科刑。
二、核被告所為，係犯毒品危害防制條例第十條第一項之施用第
    一級毒品罪。其施用第一級毒品前後持有毒品之低度行為，
    應為其施用之高度行為所吸收，不另論罪。又本件被告供稱
    是因腳痛而施用毒品止痛，是其於短時間內反覆延續施用第
    一級毒品，應僅論以包括的一罪。再被告有如事實欄所載前
    科及刑之執行情形，有臺灣高等法院被告前案紀錄表在卷可
    佐，其於受徒刑執行完畢後，五年內故意再犯有期徒刑之本
    罪，為累犯，應依刑法第四十七條第一項規定加重其刑。爰
    審酌被告不能戒除毒癮，漠視法令禁制而屢犯本罪，惟施用
    毒品所生危害，實以自戕身心健康為主，對於他人生命、身
    體、財產等法益，尚無明顯而重大之實害，暨犯罪後坦承犯
    行之態度等一切情狀，量處如主文所示之刑。
三、扣案之海洛因二包（淨重分別為0.17公克、0.12公克），為
    第一級毒品，其包裝袋難與毒品粉末完全析離，均應依毒品
    危害防制條例第十八條第一項前段規定，宣告沒收銷燬之。
    注射針筒一支、生理食鹽水空瓶二個，為被告所有供施用毒
    品所用之物，業據其供明在卷，爰依刑法第三十八條第一項
    第二款規定宣告沒收。
四、又依臺灣檢驗科技股份有限公司九十五年七月二十四日濫用
    藥物尿液檢驗報告所載，被告於95年7 月4 日21時許為警查
    獲所採尿液雖另呈甲基安非他命陽性反應，然未據檢察官起
    訴，本院自無從予以審究，附此敘明。
五、被告前雖因自九十五年四月一日晚上八時許起至同年六月中
    旬某日止，連續施用第一級毒品海洛因，於九十五年九月二
    十二日經本院95年度訴字第2360號判處有期徒刑十月（另施
    用第二級毒品判處有期徒刑四月，應執行有期徒刑一年）確
    定。惟查被告於九十五年七月四日經警查獲後，於警詢中供
    稱：自九十五年一月份出監後就沒有再施用海洛因，因腳痛
    開刀剛好又遇見綽號「阿華」之女子，所以才會想再施用毒
    品（見九十五年度偵字第一六四○九號卷第十二頁）；復於
    移送檢察官偵訊時又稱：（問：出所後何時開始施用毒品？
    最後一次是在何時？都在何處施用？）最後一次是去年，我
    最近都沒吸，是昨天腳痛才在路上跟一位女子買的等語（見
    同上偵卷第三十九頁）；於本院審理中亦陳稱是因腳痛才施
    用海洛因等語。足見本件被告上開施用海洛因犯行，係另行
    起意而為，自非前案判決效力所及，亦此敘明。
據上論斷，應依刑事訴訟法第299 條第1 項前段、第273 條之1
第1 項，毒品危害防制條例第10條第1 項、第18條第1 項前段，
刑法第11條前段、第47條第1 項、第38條第1 項第2 款，判決如
主文。
本案經檢察官張瑞娟到庭執行職務。
中    華    民    國    95    年    12    月    29    日
                  刑事第七庭  法  官  李  君  豪
以上正本證明與原本無異。
如不服本判決，應於判決送達後 10 日內向本院提出上訴狀，上
訴於臺灣高等法院（須附繕本）。
                              書記官  蕭  汝  芳
中    華    民    國    95    年    12    月    29    日
附錄本案論罪科刑法條全文：
毒品危害防制條例第10條
施用第一級毒品者，處六月以上五年以下有期徒刑。
施用第二級毒品者，處三年以下有期徒刑。


司法院資訊處製作；財團法人民間司法改革基金會備份。
